【裁判字號】    89,上易,2812
【裁判日期】    890531
【裁判案由】    傷害
【裁判全文】
臺灣高等法院刑事判決                  八十九年度上易字第二八一二號
    上  訴  人  臺灣基隆地方法院檢察署檢察官
    被      告  丙○○
    選任辯護人  王永炫  本院甲○
右上訴人，因被告傷害案件，不服臺灣基隆地方法院，八十九年度易字第二三三號，
中華民國八十九年五月三十一日第一審判決（起訴案號：臺灣基隆地方法院檢察署八
十九年偵字第一二九六號）提起上訴，本院判決如左：
    主      文
上訴駁回。
    事      實
緣被告丙○○因懷疑告訴人乙○○與其妻丁○○有不正常之男女關係，於民國八十九
年二月十四日晚間八時十分許，丙○○得知乙○○與丁○○相約在基隆市○○路與和
平街口見面，遂邀同綽號「阿文」及另二名姓名年籍均不詳之成年男子在該處等候，
嗣於乙○○騎乘機車到達後，丙○○與「阿文」及該二名男子，即共同基於普通傷害
之犯意聯絡，由丙○○持其所有之番刀一把，「阿文」持丙○○所有之塑膠棒，另二
名男子則以徒手方式，共同毆打及砍傷乙○○，致使乙○○受有右大腿撕裂傷併肌肉
斷裂，傷口長約二十三公分，寬約九公分，深約八公分，右臂深撕裂傷及肱三頭肌斷
裂、撓神經斷裂，傷口長約十六公分，寬約八公分，深約五‧五公分，右肩深撕裂傷
及肩峰骨斷裂，三角肌部份斷裂，傷口長約十公分，寬約三公分，深約三公分，右上
背傷口長約十二公分，寬約五公分，深約四公分，左上背傷口長約八公分，寬約二公
分，深約一公分等傷害。案經被害人乙○○訴由基隆市警察局第二分局移送臺灣基隆
地方法院檢察署檢察官偵查起訴。
    理      由
一、訊據被告丙○○固坦承確有夥同「阿文」及另二名成年男子傷害乙○○之犯行，
    惟辯稱係因乙○○勾引其妻丁○○發生不正常之男女關係，經其發現後，導致家
    庭破裂，渠不甘隱忍，所以才會傷害乙○○作為報復等語。
二、經查：被告對於夥同「阿文」及另二名男子共同傷害被害人之犯行，業於警訊及
    原審法院審理時坦承不諱，核與被害人乙○○指訴之詞大致符合，而被害人因被
    告等人共同毆打、砍傷，致受有如事實欄第一項所述之傷害，亦有台灣礦工醫院
    出具之診斷證明書一紙及照片二張在卷足憑，事證明確，被告犯行堪以認定。次
    查，乙○○與丁○○曾發生性關係二次，事發當天乙○○以電話邀約丁○○，在
    上開和一路與和平街口見面，欲還欠丁○○之借款，而被丙○○得知等情，業據
    證人丁○○於原審法院審理時證述明確（見原審法院八十九年五月十九日訊問筆
    錄）。雖告訴人乙○○否認有與丁○○發生性關係，表示與丁○○僅止於摟摟抱
    抱而已，然丁○○身為他人之妻，應無可能自毀名節及受丈夫誤會，導致家庭破
    裂之危險，而誣指與乙○○有不正常之男女關係，是丁○○之證詞，應堪信為真
    實。從而亦足證被告係因得知告訴人與其妻曾發生性關係後，不甘隱忍，乃夥同
    「阿文」等人，共同傷害告訴人，以為教訓，亦堪認定。
三、原審法院認被告所為，係犯刑法第二百七十七條第一項之傷害罪。被告與「阿文
    」及另二名成年男子間就前開傷害犯行，有犯意之聯絡及行為之分擔，均為共同
    正犯。因而援引上開法條及有關法律之規定，係審酌被告之品行、犯罪之動機係
    起因於被害人與其妻發生不正常之男女關係在先，被告不能忍受被害人導致其家
    庭有破裂危險及其犯罪之目的、手段、犯罪時所受之刺激、被害人所受傷害程度
    及被告犯罪後迄未與被害人達成和解等一切情狀，量處以有期徒刑六月，併諭知
    換刑折算之標準，資為懲儆。經核認事用法量刑，於法尚無不合。原審檢察官上
    訴意旨，謂被害人已成殘廢應屬重傷害云云，然經本院當庭勘驗之結果非為重傷
    ，此有筆錄證明核卷，可資考見（見本院卷八十九年九月二十日筆錄），從而檢
    察官之上訴非有理由，應予駁回。
據上論結，應依刑事訴訟法第三百六十八條，判決如主文。
本案經檢察官陳維練到庭執行職務。
中    華    民    國    八十九    年    十一        月    十六          日
                          臺灣高等法院刑事第一庭
                              審判長法  官  李  相  助
                                    法  官  蔡  光  治
                                    法  官  王  振  興
右正本證明與原本無異。
被告不得上訴。
                                    書記官  賴  淑  真
中    華    民    國    八十九    年    十一        月    十七          日
附錄：本案論罪科刑法條全文：
刑法第二百七十七條
傷害人之身體或健康者，處三年以下有期徒刑，拘役或一千元以下罰金。
犯前項之罪，因而致人於死者，處無期徒刑或七年以上有期徒刑，致重傷者，處三年
以上、十年以下有期徒刑。


司法院資訊處製作；財團法人民間司法改革基金會備份。
